臺灣新竹地方法院刑事裁定
110年度聲字第1417號
聲  請  人  臺灣新竹地方檢察署檢察官
受  刑  人  林俊良



上列聲請人因受刑人數罪併罰有二裁判以上，聲請定其應執行之
刑（110年度執聲字第932號），本院裁定如下：
    主  文
林俊良所犯如附表所示之罪，應執行拘役壹佰貳拾日，如易科罰
金，以新臺幣壹仟元折算壹日。
    理  由
一、聲請意旨略以：受刑人林俊良因犯竊盜等案件，先後經判決
    確定如附表（聲請書附表誤載部分，業經更正如本件附表所
    示），應依刑法第53條及第51條第6款，定其應執行之刑，
    爰依刑事訴訟法第477條第1項聲請裁定等語。
二、按裁判確定前犯數罪者，併合處罰之；數罪併罰，有二裁判
    以上者，依第51條之規定，定其應執行之刑；宣告多數拘役
    者，比照前款定其刑期。但不得逾一百二十日，刑法第50條
    、第53條、第51條第6款分別定有明文。又雖曾經定執行刑
    ，但如再與其他裁判宣告之刑定其執行刑時，前定之執行刑
    當然失效，仍應以其各罪宣告之刑為基礎，定其執行刑，不
    得以前之執行刑為基礎，以與後裁判宣告之刑，定應執行刑
    。而更定之應執行刑，不應比前定之應執行刑加計其他裁判
    所處刑期後為重，否則即與法律秩序理念及法律目的之內部
    界限有違，難認適法（最高法院99年度台非字第229號、93
    年度台非字第192號裁判意旨參照）。
三、次按，二裁判以上數罪，縱其中一部分已執行完畢，如該數
    罪尚未全部執行完畢，因與刑法第54條及司法院院字第1304
    號解釋所謂僅餘一罪之情形有別，自仍應依刑法第53條之規
    定，定其應執行刑。而定應執行之刑，應由犯罪事實最後判
    決之法院檢察官聲請該法院依法裁定，不能因犯罪之一部分
    所科之刑業經執行完畢，而認檢察官之聲請為不合法，予以
    駁回，至已執行部分，自不能重複執行，應由檢察官於指揮
    執行時扣除之，此與定應執行刑之裁定無涉（最高法院81年
    度台抗字第464號、86年度台抗字第472號裁判意旨參照）。
四、查受刑人林俊良因犯竊盜等案件，先後經臺灣桃園地方法院
    及本院判處如附表所示之刑，且均分別確定在案，本院審核
    認聲請為正當，應定其應執行之刑。爰審酌受刑人犯罪之次
    數、情節、罪質、所犯數罪整體之非難評價及刑法量刑公平
    正義理念等情，並衡以受刑人經本院發函後所為之定刑意見
    （見本院卷第65頁之公務電話紀錄表），定其應執行之刑。
    而受刑人所犯如附表編號1至8所示之罪，前經本院以110年
    度聲字第161號裁定定應執行拘役120日確定，則受刑人所犯
    如附表所示各罪之宣告刑，既應予合併處罰，依上開最高法
    院裁判意旨，前定之應執行刑當然失效，自應以其各罪之宣
    告刑為基礎，受量處合併宣告刑總和以下刑期之外部限制，
    且不得較上開已定應執行刑與其餘各罪之總和為重之內部限
    制。至附表編號1至2及附表3至8所示之罪，依臺灣高等法院
    被告前案紀錄表所載，雖已分別於108年12月30日及110年5
    月6日易科罰金執行完畢，仍得由檢察官於換發執行指揮書
    時，扣除該部分已執行完畢之刑，並不影響本件應予定其應
    執行刑之結果，附此敘明。
五、爰依刑事訴訟法第477條第1項，刑法第53條、第51條第6款
    ，裁定如主文。
中　　華　　民　　國　　110 　年　　10　　月　　29　　日
                  刑事第三庭    法　官　 賴淑敏
以上正本證明與原本無異。
如不服本裁定，應於裁定送達後5日內向本院提出抗告狀。
中　　華　　民　　國　　110 　年　　10　　月　　29　　日
                                書記官   陳家欣
附表：
編號  1 2 3 罪名  竊盜 竊盜 竊盜 宣告刑  拘役20日 拘役30日 拘役45日 犯罪日期  108年5月27日 14時8分進入店內不久後 108年8月1日 12時24分至51分之期間內 108年5月4日 某時許 偵查(自訴)機關年度及案號  桃園地檢108年度速偵字第3674號 桃園地檢108年度速偵字第3674號 新竹地檢108年度偵字第6826號 最後 事實審 法院 桃園地院 桃園地院 新竹地院  案號 108年度壢簡字 第1650號 108年度壢簡字 第1650號 109年度簡上字 第39號  判決日期 108年9月30日 108年9月30日 109年8月13日 確定 判決 法院 桃園地院 桃園地院 新竹地院  案號 108年度壢簡字 第1650號 108年度壢簡字 第1650號 109年度簡上字 第39號  判決 確定日期 108年11月2日 108年11月2日 109年8月13日 是否為得易科 罰金之案件  是 是 是 備註  桃園地檢108年度執字第16987號 (108.12.30易科罰金執畢)  新竹地檢109年度執字第5246號   編號1至8，業經本院110年度聲字第161號裁定應執行拘役120日，新竹地檢110年度執更字第485號 （110.5.6易科罰金執畢）   

編號  4 5 6 罪名  竊盜 竊盜 竊盜 宣告刑  拘役45日 拘役30日 拘役30日 犯罪日期  108年5月中下旬 某日某時許 108年6月15日 18時許 108年6月18日 15時起至17時許 偵查(自訴)機關年度及案號  新竹地檢108年度偵字第6826號 新竹地檢108年度偵字第6826號 新竹地檢108年度偵字第6826號 最後 事實審 法院 新竹地院 新竹地院 新竹地院  案號 109年度簡上字 第39號 109年度簡上字 第39號 109年度簡上字 第39號  判決日期 109年8月13日 109年8月13日 109年8月13日 確定 判決 法院 新竹地院 新竹地院 新竹地院  案號 109年度簡上字 第39號 109年度簡上字 第39號 109年度簡上字 第39號  判決 確定日期 109年8月13日 109年8月13日 109年8月13日 是否為得易科 罰金之案件  是 是 是 備註  新竹地檢109年度執字第5246號     編號1至8，業經本院110年度聲字第161號裁定應執行拘役120日，新竹地檢110年度執更字第485號 （110.5.6易科罰金執畢）   

編號  7 8 9 罪名  竊盜 竊盜 竊盜 宣告刑  拘役30日 拘役35日 拘役30日 犯罪日期  108年6月18日 15時起至17時許 108年6月18日 15時起至17時許 108年6月15日 17時58分許 偵查(自訴)機關年度及案號  新竹地檢108年度偵字第6826號 新竹地檢108年度偵字第6826號 新竹地檢108年度偵字第8840號 最後 事實審 法院 新竹地院 新竹地院 新竹地院  案號 109年度簡上字 第39號 109年度簡上字 第39號 109年度簡上字 第131號  判決日期 109年8月13日 109年8月13日 110年8月26日 確定 判決 法院 新竹地院 新竹地院 新竹地院  案號 109年度簡上字 第39號 109年度簡上字 第39號 109年度簡上字 第131號  判決 確定日期 109年8月13日 109年8月13日 110年8月26日 是否為得易科 罰金之案件  是 是 是 備註  新竹地檢109年度執字第5246號  新竹地檢110年度執字第3795號   編號1至8，業經本院110年度聲字第161號裁定應執行拘役120日，新竹地檢110年度執更字第485號 （110.5.6易科罰金執畢）